---
title: "Tidymodel_practice with hoteldata"
author: "yonggi.yeom"
date: '2021 11 17 '
output: html_document
---

#### Tidymodel Practice

이 문서는 #Julia Silge 의 불로그와 유투브를 참고하여 Tidymodel 을 연습하는 문서이다
tidymodel은 분석모델을 위한 패키지이고 기존의 분석을 위해서는 다양한 패키지를 사용하지만
위 패키지하나로 분석할수 있는 패키지여서 이걸로 연습하려 한다

## Install Package or Library Package
```{r}
library(tidymodels)
library(tidyverse)
library(skimr)
library(GGally)
library(DT)

```

해당 데이터는 #Julia Silge의 홈페이지에서 다운 가능 하다
```{r}
hotels <- readr::read_csv("https://raw.githubusercontent.com/rfordatascience/tidytuesday/master/data/2020/2020-02-11/hotels.csv")
```

HOTEL데이터에는 예약을 취소한 사람들의 데이터도 들어 있는데
많은 정보는 Check In 및 숙박을 진행하면서 쌓이는 경우가 많기 때문에
취소자의 데이터는 삭제한다

아기 동반의 경우에도 children과 babise 두개의 컬럼으로 이루어 져 있어서
하나의 컬럼으로 합치고
주차 장소 요청의 경우에도 binary 컬럼으로 변경한다

```{r}
hotels_stay <- hotels %>%
  filter(is_canceled == 0 ) %>% 
  mutate(children = case_when(
    children + babies > 0 ~ "children",
    TRUE ~ "none"),
    required_car_parking_spaces = case_when(
      required_car_parking_spaces >0 ~ "parking",
      TRUE ~ "none")) %>% 
  select(-is_canceled, -reservation_status, -babies)

hotels_stay
```

## 데이터 탐색

전체 데이터를 확인하는 가장 평한 방법중 하나는 skimr 함수를 사용 하는 것이다
```{r}
skim(hotels_stay)

#str(hotels_stay) str로 확인하면 각 컬럼의 특성을 편하게 확인 할수 있다
```


아이가 있는 경우 그렇지 않은 경우에 비해서 사용 금액의 차이가 있는가?
사용금액의 차이가 호델 종류와 관계가 있는가?

```{r}
aggregate(adr ~ children, data = hotels_stay, mean)
aggregate(adr ~ children + hotel, data = hotels_stay, mean)
aggregate(adr ~ hotel, data = hotels_stay, mean)

hotels_stay %>% select(children,adr) %>% 
  ggplot(aes(x= children, y= adr))+
  geom_boxplot()

```

아이가 있는 경우, 그러지 않은 경우보다 호텔과 리조트 모두에서 사용금액이 많으 점을 확인 할 수 있었다


일년중 어느 달에 많은 숙박이 이루어 졌는지 확인 하자
```{r}
hotels_stay %>% 
  mutate(arrival_date_month = factor(arrival_date_month, 
                                     levels = month.name)) %>% 
  count(hotel,arrival_date_month,children) %>% 
  group_by(hotel,children) %>% 
  mutate(proprtion = n/sum(n)) %>% 
  ggplot(aes(arrival_date_month,proprtion,fill = children))+
  geom_col(position = "dodge")+
  scale_y_continuous(labels = scales::percent_format())+
  facet_wrap(~hotel,nrow=2)+
  labs(x= NULL, y="proportion of hotel stays",fill = NULL)
 

```

아이를 동반한 여행에서 호텔과 리조트 모두 7, 8월에 숙박이 몰리는 상황을 확인 할수 있다

주차공간의 경우 아이를 동반한 경우가 그렇지 않은 경우보다 더 많이 필요한가?
그것이 호텔별로 차이가 있는가?

```{r}
hotels_stay %>% 
  count(hotel, required_car_parking_spaces, children) %>% 
  group_by(hotel, children) %>% 
  mutate(proportion = n / sum(n)) %>% 
  ggplot(aes(required_car_parking_spaces,proportion,fill = children))+
  geom_col(position = "dodge")+
  scale_y_continuous(labels = scales::percent_format())+
  facet_wrap(~hotel, nrow=2)+
  labs(x= NULL, y = "proportion of hotel parking space", fill = NULL)


```

호텔과 리조트 모두 아이가 있고 없고 를 떠나서 많은 비율로 주차장 자리가 필요 없다고 한다....
나도 해외 여행이면,,, 운전하기 싫겠다.






